【裁判字號】    92,小上,26
【裁判日期】    900829
【裁判案由】    損害賠償
【裁判全文】
臺灣新竹地方法院民事判決  九十二年度小上字第二六號
    上  訴  人  甲○○
    被上訴人    乙○○
右當事人間請求返還消費借貸款事件，上訴人對於中華民國九十年六月三十日本院竹
北簡易庭九十二年度竹北小字第一一五號所為之第一審判決提起上訴，本院裁定如左
：
    主      文
上訴駁回。
第二審訴訟費用新臺幣參佰零陸元由上訴人負擔。
    理      由
一、按對於小額程序之第一審裁判，得上訴或抗告於管轄之地方法院，其審判以合議
    行之。對於前項第一審裁判之上訴或抗告，非以其違背法令為理由，不得為之。
    又上訴狀內應記載上訴理由，表明下列各款事項：一、原判決所違背之法令及具
    體內容。二、依訴訟資料可認為原判決有違背法令之具體事實。民事訴訟法第四
    百三十六條之二十四及第四百三十六條之二十五分別定有明文。又依同法第四百
    六十八條規定，判決不適用法規或適用不當者，為違背法令。而判決有同法第四
    百六十九條所列各款情形之一者，為當然違背法令。是當事人提起上訴，如依民
    事訴訟法第四百六十八條規定，以原審判決有不適用法規或適用法規不當為理由
    時，其上訴狀或理由書應有具體之指摘，並揭示該法規之條項或其內容。若係成
    文法以外之法則，應揭示該法則之旨趣。倘為司法院解釋、或本院之判例，則應
    揭示該判解之字號或其內容。如依民事訴訟法第四百六十九條所列各款情形為理
    由時，其上訴狀或理由書，應揭示合於該條款之事實。上訴狀或理由書如未依此
    項方法表明，或其所表明者，顯與上開法條規定之情形不相合時，即難認為已對
    原審判決之違背法令有具體之指摘，其上訴自難認為合法。
二、本件上訴意旨略以：(1)原審判決理由欄（一）中指出依被上訴人於警訊時之供述
    「當時天氣良好，視線清晰。」再依調查報告表所示，碎片落於上訴人車道近中
    心線處等語，上訴人對此有異議，因碎片是掉落在被上訴人之逆向車道，已過中
    心線，撞及點亦同；(2)被上訴人車損是自右前門開始至右後車門，而並非如判決
    文中所稱僅有右後車門，此由被上訴人車輛修復單及保險公司驗車之人皆可證明
    ；(3)另判決文中復稱因上訴人提不出證據證明被上訴人超速，故所言不足採信。
    然上訴人已提出車損照片、估價單，可見上訴人車輛車頭明顯由左偏右傾，大樑
    扭變形，而不是被上訴人所說凹陷，且當時被上訴人造成好幾公尺之煞車痕跡，
    且交通已明定市區○○○○○里○○○○路口更應減速慢行，被上訴人於車禍後
    告知上訴人有看見上訴人車輛，但來不及煞車，欲加速通過。車禍後被上訴人車
    頭一百八十度旋轉至上訴人車道，車頭對車頭，且呈四十五度角在路旁。由此可
    知其速度之快，原審未審視上訴人所提出上開事證詳查，僅聽信被上訴人不實之
    言論。為此，爰訴請將原審判決廢棄，被上訴人應給付上訴人新台幣二萬六千五
    百八十九元，及自起訴狀繕本送達翌日起至清償日止，按年息百分之五計算之利
    息等語。
三、經查，原審判決係於民國九十年七月三日送達上訴人，而上訴人亦於法定期間內
    即同年七月二十一日提起上訴，惟核其前開上訴狀內容之上訴意旨，均係對原審
    取捨證據、認定事實之職權行使為指摘，並未對原審判決究竟何處有如何違背法
    令之情為具體之表明，揆諸首揭法條意旨，上訴人提起本件上訴，自難認屬合法
    。
四、結論：依民事訴訟法第四百三十六條之三十二第二項、第四百四十四條第一項、
    第九十五條、第七十八條、第四百三十六條之十九第一項，裁定如主文。
中      華      民      國    九十      年      八      月    二十九    日
                                  臺灣新竹地方法院民事第一庭
~B審判長法官  王鳳儀
~B法      官  王鳳儀
~B法      官  王鳳儀
右為正本，係照原本作成。
不得上訴。
~B法院書記官  王恬如
中      華      民      國    九十二    年      九      月        二    日


司法院資訊處製作；財團法人民間司法改革基金會備份。
